# 研发服务账务处理

提问人：dexing93 时间：2019-03-10 11:49:51
A 公司委托 B 公司研发某项目，B 公司又将本项目委托 C 公司进行研发，A付 B研发服务费 40 万元，开具研发服务费发票 40 万元，B 付给C研发服务费 30 万元，开具研发服务费发票 30 万元

回答人：chenyiwei
此问题取决于 B 公司的业务模式是自行启动的内部研发项目，还是基于客户合同的受托研发项目。从你说的情况看，属于后者的可能性更大。对于后一情况，B 支付给 C 的 30 万元应作为劳务成本归集，并在确认研发劳务收入同时按照系统、合理的方式结转入营业成本中，而不是计入研发费用。
参考：《瑞华研究 2010 ～ 2016 汇编》之 “问题 1-2-1（研究开发支出资本化／费用化判断的一般分析思路）”中关于“误区 3 ：混淆 “企业内部研究开发项目” 和“基于客户合同的受托研究开发项目” 的界限” 的内容。